# 陈版，请教您一个关于控制中重大影响的问题~~~

提问人：seavonkid 时间：2015-04-03 16:50:28
A公司持有B公司的17%的股权，A公司的大股东自然人陈某持有B公司10%的股权，并且自然人陈某为B公司的董事。那么，A公司是否对B 公司具有重大影响？自然人陈某系A公司的法定代表人、董事长 。

回答人：chenyiwei
从你说的情况看，陈某凭借其直接持有的 10 ％股权和通过其所控制的A公司持有的 17 ％股权，以及担任B公司董事，对B公司应当是具有重大影响的。但陈某个人具有重大影响不一定意味着A公司必然也具有重大影响。建议至少应由陈某向A公司作出声明：其在行使对B公司的重大影响的权力时，以A公司的利益最大化作为最主要考量，代表A公司参与B公司的财物和经营决策的制定。

提问人：seavonkid 时间：2015-04-03 18:45:43
也就是说，如果陈某出了声明，A公司对B公司投资就按照权益法编制。如果没有声明，那按照权益法编制而不按照百分之二十以下按公允价值编制，就存在瑕疵了，是这样理解的吧？陈版～～～

回答人：chenyiwei
不绝对，只能说如有声明则A对B按权益法核算的可能性会增加。还要考虑其他相关因素的。